臺灣彰化地方法院刑事判決　　　　　　　100年度訴字第558號
公　訴　人　臺灣彰化地方法院檢察署檢察官
被　　　告　李世昌
上列被告因毒品危害防制條例案件，經檢察官提起公訴（100 年
度毒偵字第535 號），被告於準備程序進行中就被訴事實為有罪
之陳述，本院進行簡式審判程序，判決如下：
    主  文
李世昌施用第一級毒品，累犯，處有期徒刑拾月。
    事  實
一、李世昌前因施用毒品案件，經送觀察、勒戒後，認有繼續施
    用毒品傾向，再送戒治所施以強制戒治，嗣經強制戒治逾6
    個月，且評估無繼續強制戒治必要，於民國96年12月25日釋
    放，並由臺灣南投地方法院檢察署檢察官以97年度戒毒偵字
    第7 、8 號為不起訴處分確定。又曾因麻醉藥品管理條例、
    肅清煙毒條例、竊盜、麻醉藥品管理條例、槍砲彈藥刀械管
    制條例、竊盜等案件，經法院分別判處有期徒刑7 月、3 年
    2 月、2 年10月、4 月、7 月、3 年6 月確定，於92年1 月
    21日縮短刑期假釋出監；又因竊盜案件，經法院判處有期徒
    刑10月、7 月，減刑為5 月、3 月又15日後，另定應執行刑
    為有期徒刑7 月又15日，上開假釋經撤銷並減刑後（竊盜案
    件所判處之有期徒刑2 年10月、3 年6 月不得減刑），合併
    定應執行刑為有期徒刑6 年，所餘殘刑2 年7 月10日與前揭
    有期徒刑7 月又15日接續執行，已於99年8 月8 日縮刑期滿
    執行完畢。仍不知悔改，復基於施用第1 級毒品海洛因及第
    2 級毒品甲基安非他命之犯意，於100 年1 月19日晚上8 時
    許，在其位於彰化縣花壇鄉○○村○○街115 號之住處，以
    將海洛因及甲基安非他命摻水後同置於針筒（未扣案）內注
    射手臂血管之方式，施用第1 級毒品海洛因及第2 級毒品甲
    基安非他命1 次。嗣於100 年1 月20日上午7 時30分許，為
    警持搜索票在其上開住處執行搜索，經採尿送驗，檢出毒品
    嗎啡陽性及甲基安非他命陽性反應，而悉上情。
二、案經彰化縣警察局員林分局報告臺灣彰化地方法院檢察署檢
    察官偵查起訴。
    理  由
一、本件被告李世昌所犯係死刑、無期徒刑、最輕本刑為3 年以
    上有期徒刑以外之罪，其於準備程序就被訴事實為有罪之陳
    述，經本院裁定由受命法官獨任以簡式審判程序審理，則依
    刑事訴訟法第273 條之2 、同法第159 條第2 項之規定，不
    適用傳聞法則有關限制證據能力之相關規定，合先敘明。
二、上揭事實，業據被告李世昌坦承不諱，且被告為警採集尿液
    檢體送驗結果，呈嗎啡陽性反應（按海洛因係由嗎啡經化學
    合成而製得，經注射進入人體後，因代謝分解成嗎啡，因此
    施用海洛因後，由尿液中檢驗結果為嗎啡反應）及甲基安非
    他命陽性反應，有彰化縣警察局員林分局委託檢驗尿液代號
    與真實姓名對照認證單、詮昕科技股份有限公司100 年1 月
    31日濫用藥物尿液檢驗報告各1 份在卷可稽，足認被告上開
    自白與事實相符，應可採信又被告前因施用毒品案件，經送
    觀察、勒戒後，認有繼續施用毒品傾向，再送戒治所施以強
    制戒治，嗣經強制戒治逾6 個月，且評估無繼續強制戒治必
    要，於96年12月25日釋放，並由灣南投地方法院檢察署檢察
    官以97年度戒毒偵字第7 、8 號為不起訴處分確定等情，有
    被告前開案號不起訴處分書（本院卷第32頁）、臺灣高等法
    院被告前案紀錄表各1 份在卷可參。被告於強制戒治執行完
    畢釋放後，5 年內再犯施用毒品之事證明確，犯行堪以認定
    。
三、按海洛因、甲基安非他命分別為毒品危害防制條例第2 條第
    2 項第1 、2 款所明定之第1 級毒品、第2 級毒品。核被告
    李世昌所為，係犯毒品危害防制條例第10條第1 項之施用第
    1 級毒品罪及同條第2 項之施用第2 級毒品罪。其非法持有
    第1 級毒品海洛因、第2 級毒品甲基安非他命之低度行為，
    已為其施用之高度行為所吸收，均不另論罪。被告於上開時
    、地，同時施用海洛因及甲基安非他命2 種毒品，其施用之
    行為僅有1 次，係1 行為觸犯數罪名，應依想像競合犯之規
    定，從一重之施用第1 級毒品罪論處（起訴書原記載被告所
    犯施用第1 、2 級毒品罪應分論併罰，業經公訴檢察官更正
    為依刑法第55條想像競合犯之規定應從一重處斷，見本院卷
    第39頁反面）。被告有如犯罪事實欄所述之前案科刑及執行
    紀錄，有卷附臺灣高等法院被告前案紀錄表可按，其受有期
    徒刑之執行完畢，5 年以內故意再犯有期徒刑以上之罪，為
    累犯，應依刑法第47條第1 項之規定，加重其刑。爰審酌被
    告前因施用毒品，經觀察勒戒、強制戒治之處分後，猶不思
    戒絕革除惡習，再為本件犯罪，顯見其對毒品依賴性甚高，
    未能徹底認識毒品對人體之危害，亦未因前所受觀察勒戒、
    強制戒治處分而記取教訓，及其犯罪之動機、犯罪所生危害
    主要係戕害自身健康等一切情狀，認公訴檢察官具體求處有
    期徒刑1 年4 月（本院卷第40頁），略嫌過重，爰量處如主
    文所示之刑。
據上論斷，應依刑事訴訟法第273 條之1 第1 項、第299 條第1
項前段，毒品危害防制條例第10條第1 項、第2 項，刑法第11條
前段、第55條、第47條第1 項，判決如主文。
本案經檢察官詹喬偉到庭執行職務。
中    華    民    國   100    年    5     月    11    日
                  刑事第八庭          法  官 王素珍
以上正本證明與原本無異。
如不服本判決應於收受判決後10日內向本院提出上訴書狀，並應
敘述具體理由；其未敘述上訴理由者，應於上訴期間屆滿後20日
內向本院補提理由書（均須按他造當事人之人數附繕本）「切勿
逕送上級法院」。
中    華    民    國   100    年    5     月    11    日
                                      書記官  陳秀香
附錄本案論罪科刑法條： 毒品危害防制條例第10條
施用第一級毒品者，處 6 月以上 5 年以下有期徒刑。
施用第二級毒品者，處 3 年以下有期徒刑。